【裁判字號】    92,婚,1435
【裁判日期】    921230
【裁判案由】    離婚
【裁判全文】
臺灣臺中地方法院民事判決  九十二年度婚字第一四三五號
    原      告  甲○○
    被      告  乙○○
                        （現於台灣台中監獄執行中）
右當事人間離婚事件，本院於民國九十二年十二月十六日言詞辯論終結，判決如左：
    主    文
准原告與被告離婚。
訴訟費用由被告負擔。
    事    實
甲、原告方面：
一、聲明：如主文所示。
二、陳述：
    兩造於民國（下同）八十三年四月十二日結婚，並育有一子黃鉦隆（八十三年五
    月二日出生）、一女黃羿婷（八十六年九月二日出生），婚後被告染上吸食毒品
    之惡習，被告因違反毒品危害防制條例，經鈞院刑事庭以九十二年度訴字第四四
    四號案件於九十二年三月十七日判決有期徒刑十個月確定，原告甚為痛心，被告
    吸食毒品之惡習不改，致原告精神上及心靈上無時無刻莫不受到煎熬折磨。按夫
    妻之一方被處三年以上徒刑或因犯不名譽之罪被處徒刑者，他方得向法院請求判
    決離婚，民法第一千零五十二第一項第十款定有明文，被告所犯毒品危害防制條
    例罪，在社會一般觀念，均足破毀人之名聲或稱譽，且有礙夫妻間精神生活之圓
    滿經營，為屬不名譽之罪，為此，原告依前開法條規定訴請離婚。
三、證據：提出戶籍謄本一件為証。
乙、被告方面：
    同意原告之聲明及陳述。
丙、本院依職權向臺灣高等法院調閱被告全國前案紀錄表及調閱本院刑事庭九十二年
    度訴字第四四四號卷宗。
    理    由
一、原告主張其與被告係夫妻關係，有其提出之戶籍謄本乙件為證，自堪信為真實。
二、原告主張被告有吸食毒品之惡習，被告因違反毒品危害防制條例，經本院刑事庭
    以九十二年度訴字第四四四號案件於九十二年三月十七日判決有期徒刑十個月確
    定等情，為被告所自認，並經本院依職權向臺灣高等法院調閱被告全國前案紀錄
    表查明屬實，復經本院調閱本院刑事庭九十二年度訴字第四四四號卷宗核閱無誤
    ，自堪信為真實。
三、又夫妻之一方犯不名譽之罪被處徒刑者，他方得向法院請求判決離婚，民法第一
    千零五十二條第一項第十款罪被處徒刑者，他方得向法院請求判決離婚，民法第
    一千零五十二條第一項第十款定有明文。所稱犯不名譽之罪被處徒刑者得為離婚
    之原因，揆其立法意旨，係以夫妻之一方所犯為社會上一般觀念皆為不名譽之罪
    ，造成他方精神上之痛苦，足以破壞婚姻共同生活，故許他方據以請求離婚。按
    吸食毒品足以成癮，非但傷害身體健康，造成精神恍惚，不求上進，抑且易於引
    發其他犯罪，危害社會治安，就其性質及社會上一般觀念而言，應可認定係屬不
    名譽之罪。按被告所犯違反毒品防制條例罪，依一般之社會觀念，應認係屬不名
    譽之犯罪，且被判處有期徒刑確定，核與首開規定相符，原告據以請求判決准與
    被告離婚，依法應予准許。
三、據上論結，本件原告之訴為有理由，依民事訴訟法第七十八條，判決如主文。
中      華      民      國    九十二    年     十二     月     三十     日
                                    臺灣臺中地方法院家事法庭
~B法      官  廖穗蓁
右為正本係照原本作成
如對本判決上訴應於判決送達後廿日內向本院提出上訴狀
中      華      民      國    九十二    年     十二     月     三十     日
~B法院書記官


司法院資訊處製作；財團法人民間司法改革基金會備份。
